# 请教非货币性交换涉及存货的处理

提问人：gong2816 时间：2020-11-06 15:33:07
请教陈版主：
根据非货币性交换准则，换出资产为存货时执行收入准则，这就意味着，换入资产的入账价值应当以其自身的公允价值确定。
但如果换出的非货币性资产中同时包含存货和其他非货币性资产时，不知道应当如何处理，请版主指导。
假定A公司以存货（账面价值 10 万元，公允价值 15 万元）和固定资产（账面价值 20 万元，公允价值 35 万元）换入B公司的无形资产（账面价值 30 万元，公允价值 51 万元），且不能明确换入资产与换出资产的公允价值哪个更加可靠。我想有如下处理方式，请版主指导哪一种处理正确：
1.由于换出的不是单项存货，理解为不执行收入准则而仍然执行非货币性资产交换准则，以换出资产的公允价值总额15+35作为换入无形资产的入账价值
2.由于换出资产中包含存货，理解为以换入资产的公允价值作为换入资产价值的计算基础，即无形资产的入账价值为 51 万元 。存货以51×15／（15+35）确认收入，固定资产以51×35（15+35）计算其对应价值3.把换出的存货与固定资产分割开来进行处理，存货以换入无形资产的公允价值为基础确定其收入，即以51×15／（15+35）确认收入，固定资产以其自身的公允价值作为其对应的价值，这样，换入无形资产的入账价值=51×15／（15+35）+35

回答人：chenyiwei
倾向于第一种情况，主要考虑：
1 、在同一笔交易中，将存货和固定资产同时作为换出资产，换入无形资产，这类交易很可能并不是收入准则所定义的“日常活动”而是具有偶发性（例如，这是一项整体性的重组计划的一部分）。而适用收入准则的前提是：处置存货的活动构成“日常活动”。
2 、就你的例子来看，换出固定资产的公允价值远大于换出存货的公允价值，因此交易的主体部分还是非货币性资产交换交易。